最高法院刑事判決　　　　　　九十六年度台上字第五三九一號
上　訴　人　甲○○
上列上訴人因違反槍砲彈藥刀械管制條例案件，不服台灣高等法
院台南分院中華民國九十六年六月二十日第二審判決（九十六年
度上訴字第三七二號，起訴案號：台灣嘉義地方法院檢察署九十
五年度偵字第二三０九號），提起上訴，本院判決如下：
    主  文
上訴駁回。
    理  由
按刑事訴訟法第三百七十七條規定，上訴於第三審法院，非以判
決違背法令為理由，不得為之。是提起第三審上訴，應以原判決
違背法令為理由，係屬法定要件。如果上訴理由書狀並未依據卷
內訴訟資料，具體指摘原判決不適用何種法則或如何適用不當，
或所指摘原判決違法情事，顯與法律規定得為第三審上訴理由之
違法情形，不相適合時，均應認其上訴為違背法律上之程式，予
以駁回。本件原判決維持第一審依想像競合犯之例從一重論處上
訴人甲○○未經許可，持有空氣槍罪刑，又未經許可，製造可發
射子彈具有殺傷力之改造手槍罪刑，並定其應執行之刑之判決，
駁回其在第二審之上訴，係依憑：被告之供述，證人（即同案被
告）莊志銘、吳敘臻（即莊志銘之妻）、林明輝（證述伊幫上訴
人用車床將鋼鐵車成空心鐵管等語）之證供，卷附內政部警政署
刑事警察局民國九十五年五月八日刑鑑字第０九五００四四四四
四號槍彈鑑定書、責付保管同意書、自願搜索同意書各一份、搜
索票二份、搜索扣押筆錄三份，扣案之空氣槍一支（槍枝管制編
號：0000000000）、口徑九ＭＭ制式子彈四顆、直徑
約八．二ＭＭ之土造子彈一顆（送鑑試射後餘彈殼一個）、改造
手槍一支（槍枝管制編號：0000000000）、改造用模
擬槍一支（槍枝管制編號：0000000000）、原判決附
表一編號七、九所示之六角扳手十二支、三角銼刀四支、附表二
編號十二所示之小型砂輪機一台等證據資料而為論斷，已敘明所
憑證據及得心證之理由。並說明：（一）依上訴人之供述，無法
分辨其製造改造手槍二支之先後時間，且無其他證據足認其於不
同時間、不同地點製造該二支改造手槍。是應認上訴人係利用同
一機會，在同一地點，本於單一犯意接續製造改造手槍，成立接
續犯，而為有利於上訴人之認定。（二）上訴人所犯持有空氣槍
、製造改造手槍二罪，犯意各別，行為互殊，應予分論併罰。（
三）上訴人於原審審理時辯稱原判決事實一（原判決誤載為事實
二）之具有殺傷力之空氣槍一支，係其與事實二所示之時、地，
同時改造完成，認應僅論以一次改造槍枝之犯行云云。惟嗣後上
訴人隨即改稱僅持有而已，其上開所辯僅係為減輕刑度始作不實
之供述，並未有改造之行為等語，且依卷內所示之證據，亦無補
強證據足認該空氣槍係上訴人所改造。是此部分自無從認定上訴
人確有改造該空氣槍之行為。而以上訴人所辯：同時改造完成云
云，如何為不足採信，亦依卷證資料詳予指駁說明，核與經驗法
則、論理法則及證據法則皆無違背。從形式上觀察，原判決並無
足以影響判決結果之違背法令之情形存在。上訴意旨略稱：（一
）上訴人於九十三年間，以新台幣（下同）一萬五千元之價格，
自網路上購得空氣槍一支，斯時該空氣槍僅屬玩具槍性質而無殺
傷力。嗣於九十四年九月間再以六千五百元之價格，自模型店購
得仿ＢＥＲＥＴＴＡ廠九二ＦＳ型半自動玩具手槍後，並於同一
時間，將前開空氣槍與玩具手槍加以改造，應論以一次之改造槍
枝犯行，且本件係於刑法修正施行前之九十五年三月二十一日被
查獲，原判決竟論以上訴人持有空氣槍、製造改造手槍二罪，並
予分論併罰，顯有判決適用法則不當之違法。（二）原判決以上
訴人於不詳時、地試射子彈，及於不詳時、地接續製造可發射子
彈具有殺傷力之改造手槍二支（槍枝管制編號：0000000
000、0000000000）。而認定有原判決事實欄一、
二所載之犯罪事實，亦有事實記載不明與認定事實不憑證據之違
法。（三）原判決於理由內記載：「被告甲○○以一行為同時觸
犯持有空氣槍罪及持有子彈罪，為想像競合犯，應從一重之槍砲
彈藥刀械管制條例第八條第四項未經許可，持有空氣槍罪處斷。
」惟竟判處上訴人未經許可，持有空氣槍及未經許可，製造可發
射子彈具有殺傷力之改造手槍二罪，有適用法則不當之違法等語
。惟查：犯罪之時間、地點，旨在辨別犯罪之同一性，除有特殊
情形外，並非構成犯罪事實之要素。未經許可，持有空氣槍，其
持有之繼續，為行為之繼續，亦即一經持有，罪已成立，但其完
結須繼續至持有行為終了時為止。原判決認定上訴人最初持有空
氣槍及子彈之時間，係自九十三年間起，其持有行為繼續至九十
五年三月二十一日九時二十分許，在嘉義縣民雄鄉山中村牛斗山
三四九號上訴人住處，為警扣得該空氣槍一支，並於同日九時三
十分許，在嘉義縣太保市過溝里四五─一六三號，取出子彈五顆
為止。其持有槍彈行為之起訖時間、查獲地點可得確定；至於上
訴人製造上開改造手槍二支之時間、地點雖未據其供明，惟依原
審認定之事實，上訴人係在九十四年九月間購入後，至九十五年
三月十九日某時許，交由莊志銘（經第一審法院判處罪刑確定）
寄藏之前所為，依該認定，亦已達於可得確定之程度，而無礙於
犯罪同一性之辨別，縱令對於試射持有之子彈、製造改造槍枝之
部分時間、地點記載為不詳，亦不生違背法令之問題。其餘上訴
意旨，則係就原判決已說明論駁之事項，徒憑己意重為爭辯，或
任意指摘，顯與法律規定得為第三審上訴理由之違法情形，不相
適合，應認本件上訴違背法律上之程式，予以駁回。
據上論結，應依刑事訴訟法第三百九十五條前段，判決如主文。
中　　華　　民　　國　九十六　年　　十　　月   十一   日
                      最高法院刑事第六庭
                          審判長法官  呂　潮　澤
                                法官  吳　昆　仁
                                法官  孫　增　同
                                法官  吳　　　燦
                                法官  李　英　勇
      本件正本證明與原本無異
                                      書  記  官
中　　華　　民　　國　九十六　年　　十　　月   十七   日
                                                 H
